【裁判字號】    92,訴,335
【裁判日期】    920707
【裁判案由】    毒品危害防制條例
【裁判全文】
臺灣士林地方法院刑事判決                          九十二年度訴字第三三五號
    公  訴  人  臺灣士林地方法院檢察署檢察官
    被      告  甲○○
右列被告因違反毒品危害防制條例案件，經檢察官提起公訴（九十二年度毒偵字第四
二八號），本院判決如左：
    主  文
甲○○施用第一級毒品，處有期徒刑柒月。
    事  實
一、甲○○前曾有多次違反麻醉藥品管理條例、毒品危害防制條例等前科紀錄。其明
    知海洛因為第一級毒品、安非他命為第二級毒品，猶於民國八十六年十月一日，
    在臺北市信義區某友人家中，施用第二級毒品安非他命一次，經本院依職權以八
    十七年度易字第六○三號裁定送勒戒處所觀察、勒戒後，認無繼續施用毒品之傾
    向，由本院於八十七年九月十五日以八十七年度易字第六○三號判決免刑確定；
    又自八十七年十月初某日起至同年月十四日止，在臺北市○○街一七六巷五號頂
    樓陽台，連續施用第一級毒品海洛因多次，經依本院以八十七年度毒聲字第七九
    四號、第七九五號裁定送觀察、勒戒後，認無繼續施用毒品之傾向，由臺灣士林
    地方法院檢察署檢察官於八十七年十月三十日以八十七年度偵字第九七六七號、
    第九七六八號為不起訴處分確定；復自九十年二月間某日起至九十一年三月二日
    止，在臺北市○○區○○路四五三號、同市○○區○○街一七六巷五號五樓住處
    ，連續施用第一級毒品海洛因及第二級毒品安非他命多次，除經臺灣臺北地方法
    院以九十年度毒聲字第二五六五號裁定令入戒治處所施以強制戒治一年外，並經
    同院於九十一年六月七日以九十年度訴字第一二五八號判處施用第一級毒品部分
    有期徒刑八月、施用第二級毒品部分有期徒刑六月，且定其應執行有期徒刑一年
    確定，嗣因無繼續戒治之必要，經同院以九十二年度毒聲字第五四號裁定停止戒
    治，所餘期間付保護管束，甫於九十二年一月二十四日出所。詎其仍不知悔改，
    在保護管束期間之九十二年三月七日某時許，在臺北縣汐止市○○路友人綽號「
    小胖」住處，將海洛因摻入香菸點燃吸食之方式，施用第一級毒品海洛因一次，
    為警於同年三月九日晚上九時五十分許，在臺北市南港區○○○路六一號前查獲
    ，經採集其尿液送驗結果呈嗎啡陽性反應，始悉上情。
二、案經臺北市政府警察局南港分局報請臺灣士林法院檢察署檢察官偵查起訴。
    理  由
一、右揭犯罪事實，業據被告甲○○坦承不諱，而其為警查獲後所採集之尿液經送臺
    灣尖端生技醫藥股份有限公司濫用藥物檢驗中心檢驗，結果亦呈嗎啡陽性反應，
    有該中心九十二年三月二十一日管藥認可字第○○七號檢驗報告一紙在卷可稽，
    足證被告自白與事實相符，堪予採信。又被告前因施用毒品案件，經本院依職權
    裁定送勒戒處所觀察、勒戒後，認無繼續施用毒品之傾向，由本院於八十七年九
    月十五日以八十七年度易字第六○三號判決免刑確定；又因施用毒品案件，經依
    本院以八十七年度毒聲字第七九四號、第七九五號裁定送觀察、勒戒後，認無繼
    續施用毒品之傾向，由臺灣士林地方法院檢察署檢察官於八十七年十月三十日以
    八十七年度偵字第九七六七號、第九七六八號為不起訴處分確定；復再度因施用
    毒品案件，除經臺灣臺北地方法院以九十年度毒聲字第二五六五號裁定令入戒治
    處所施以強制戒治一年外，並經同院於九十一年六月七日以九十年度訴字第一二
    五八號判處施用第一級毒品部分有期徒刑八月、施用第二級毒品部分有期徒刑六
    月，且定其應執行有期徒刑一年確定，嗣因無繼續戒治之必要，經同院以九十二
    年度毒聲字第五四號裁定停止戒治，所餘期間付保護管束，甫於九十二年一月二
    十四日出所，有上揭各該裁定書、判決書、不起訴處分書、臺灣高等法院被告全
    國前案紀錄表各一份在卷可資參照。被告三犯以上毒品危害防制條例第十條第一
    項之施用一級毒品罪，事證明確，其犯行洵堪認定，應依法論科。
二、核被告所為，係犯毒品危害防制條例第十條第一項之施用第一級毒品罪。被告因
    施用第一級毒品海洛因而持有之，其持有之低度行為已為施用之高度行為吸收，
    不另論罪。又被告雖曾於八十六年間因違反麻醉藥品管制條例案件，經臺灣基隆
    地方法院以八十六年度易字第一○○七號判決處有期徒刑六月，於八十六年十一
    月二十六日易科罰金執行完畢，此有臺灣高等法院被告全國刑案紀錄表一份在卷
    可按，惟查本案犯罪時間係在九十二年三月間，距前案執行完畢已逾五年，不構
    成累犯，起訴書認被告係屬累犯云云，尚有未洽，業經公訴人當庭更正如上，附
    此敘明。爰審酌被告前有多次施用毒品犯行，經觀察、勒戒、強制戒治後，均無
    法戒除其毒癮，顯見其無戒絕之決心，其犯罪之動機、目的、手段、所生危害非
    鉅，及犯罪後坦承犯行，尚知悔悟等一切情狀，量處如主文所示之刑。
據上論斷，應依刑事訴訟法第二百九十九條第一項前段，毒品危害防制條例第十條第
一項，判決如主文。
本案經檢察官簡靜玉到庭執行職務
中      華      民      國    九十二    年      七      月      七      日
                                    臺灣士林地方法院刑事第二庭
                                        法  官  李  昆  霖
右正本證明與原本無異。
如不服本判決，應於判決送達後十日內，向本院提出上訴狀。
                                        書記官  李  佩  真
中      華      民      國    九十二    年      七      月      八      日
附錄本判決論罪科刑依據之法條：
毒品危害防治條例第十條第一項：
  施用第一級毒品者，處六月以上五年以下有期徒刑。


司法院資訊處製作；財團法人民間司法改革基金會備份。
